臺灣橋頭地方法院行政訴訟裁定
111年度交字第50號
原      告  鄭勛升  
被      告  高雄市政府交通局

代  表  人  張淑娟  
上列當事人間交通裁決事件，原告不服被告民國111年2月17日高
市交裁字第32-BZD182233號裁決之處分，提起行政訴訟，本院裁
定如下：
    主  文
原告之訴駁回。
訴訟費用新臺幣參佰元由原告負擔。
    理  由
一、按交通裁決事件，準用簡易訴訟程序之規定；簡易訴訟程序
    ，適用通常訴訟程序之規定；原告之訴，有原告或被告無當
    事人能力之情形者，行政法院應以裁定駁回之，行政訴訟法
    第237條之9第1項準用第236條、第107條第1項第3款定有明
    文。又按行政罰鍰係國家為確保行政法秩序之維持，對於違
    規之行為人所施之財產上制裁，而違規行為之行政法上責任
    ，性質上不得作為繼承之對象。如違規行為人於罰鍰處分之
    行政訴訟程序中死亡者，其當事人能力即行喪失。尚未確定
    之罰鍰處分，對該違規行為人也喪失繼續存在之意義而失效
    。又其繼承人復不得承受違規行為人之訴訟程序，受理行政
    訴訟之高等行政法院應適用行政訴訟法第107條第1項第3款
    ，以裁定駁回違規行為人之起訴（最高行政法院民國90年12
    月份第2次庭長法官聯席會議決議參照）。
二、本件原告於110年9月21日下午5時13分許在高雄市岡山區岡
    山南路與中山南路口，因「汽車駕駛人未依規定使用方向燈
    」之交通違規，經民眾檢舉，由高雄市政府警察局岡山分局
    員警池雄光認定違規屬實後，逕行舉發，並填掣高市警交字
    第BZD182233號舉發違反道路交通管理事件通知單，被告依
    道路交通管理處罰條例第42條規定，於111年2月17日開立高
    市交裁字第32-BZD182233號違反道路交通管理事件裁決書，
    裁處原告「一、罰鍰新臺幣1,200元整，並限於111年3月19
    日前繳納。二、上開罰鍰逾期不繳納者，依法移送強制執行
    。」。原告不服，於111年3月21日提起本件行政訴訟。嗣原
    告於訴訟繫屬中之111年5月3日死亡，有本院原告基本資料
    查詢結果在卷可憑，依上說明，原告所受原處分之裁罰，係
    其違反公法上義務所受之制裁，其性質尚不得作為繼承之對
    象，原告之訴為不合法，且屬不能補正，應以裁定駁回原告
    之訴。又本件行政訴訟，既因程序上不合法而予以駁回，原
    告於實體上之主張及陳述，本院自毋庸審究，併此敘明。
三、依行政訴訟法第237條之9第1項、第236條、第107條第1項第
    3款、第104條、民事訴訟法第95條、第78條之規定，裁定如
    主文。
中　　華　　民　　國　　111 　年　　6 　　月　27 　　日
　　　　　　　　　行政訴訟庭法　官　張琬如
以上正本係照原本製作。
如對本裁定抗告須於裁定送達後10日內向本院提出抗告狀，並繳
納裁判費新台幣1,000元。
中　　華　　民　　國　　111 　年　　6 　　月　　27　　日
                            書記官  葉玉芬